臺灣彰化地方法院員林簡易庭民事判決
111年度員簡字第88號
原      告  張學儒  
被      告  游欣曄  

            張瓊文  

共      同
訴訟代理人  游俊傑  

上列當事人間請求給付票款事件，經本院於民國111年4月15日言
詞辯論終結，判決如下：
    主      文
原告之訴駁回。
訴訟費用新臺幣壹仟元由原告負擔。
    事實及理由
一、原告主張：原告持有被告游欣曄所簽發，被告張瓊文所背書
    如附表所示之支票（下稱系爭支票），惟屆期經提示後，以
    存款不足為由遭退票，爰依票據之法律關係提起本件訴訟等
    語，並聲明：被告應連帶給付原告新臺幣（下同）50,000元
    。
二、被告則以：系爭支票是被告游欣曄所簽發，被告張瓊文所背
    書，但系爭支票已時效消滅，被告為時效抗辯，拒絕給付等
    語，並聲明：原告之訴駁回。
三、本院得心證之理由：
  ㈠原告主張其持有系爭支票，經提示遭退票等事實，業據其提
    出系爭支票、退票理由單等為證，且為被告所不爭執，自堪
    信為真。又原告雖請求被告連帶給付系爭支票票款，但為被
    告所否認，經查：
　⒈按票據上之權利，對支票發票人自發票日起算，1年間不行使
    ，因時效而消滅；支票之執票人，對前手之追索權，4個月
    間不行使，因時效而消滅；其免除作成拒絕證書者，支票自
    提示日起算，票據法第22條第1項後段、第2項後段分別定有
    明文。又消滅時效，自請求權可行使時起算；消滅時效，因
    請求、起訴而中斷；時效因請求而中斷者，若於請求後6個
    月內不起訴，視為不中斷；時效完成後，債務人得拒絕給付
    ，民法第128條、第129條第1項第1款、第3款、第130條及第
    144條第1項亦分別定有明文。
　⒉又票據債務原則上係由票據債務人委託銀錢業者為付款，故
    支票之執票人行使票據上權利，除票據法第22條第4項所規
    定之利益償還請求權外，原則上執票人係以提示方式向付款
    人為之，此項提示，應視為執票人行使請求權之意思通知，
    具有中斷時效之效力（最高法院94年度台上字第1224號判決
    意旨參照）。本件系爭支票之發票日如附表所示，原告雖於
    附表所示之退票日提示，因存款不足原因遭拒絕付款，惟遲
    至民國111年3月18日始持系爭支票向本院對被告提起本件訴
    訟，請求被告連帶給付系爭支票之票款，此有本件民事起訴
    狀之本院收文戳章在卷可查，且原告又未舉證證明在此之前
    曾向被告請求或起訴，是原告就系爭支票之票據上權利，對
    支票發票人即被告游欣曄部分，自發票日起算，已逾1年而
    時效消滅，另對前手背書人即被告張瓊文之追索權，自提示
    日起算，亦逾4個月而時效消滅。準此，被告依票據法第22
    條第1項後段及第2項後段規定為時效抗辯，主張原告不得請
    求給付系爭支票票款，應可採信。從而，原告依票據法律關
    係，起訴請求被告連帶給付票款，即非有據，不應准許。
  ㈡綜上所述，原告雖執有系爭支票，惟其票據權利既已罹於時
    效，則被告於時效完成後，拒絕給付，於法即屬有據。從而
    ，被告主張時效抗辯拒絕給付票款，自屬有據，原告之訴，
    應認無理由。
四、本件事證已臻明確，兩造其餘攻擊防禦方法及所舉證據，經
    審酌結果，核與本件判決結論均無影響，爰不一一論述，附
    此敘明。
五、訴訟費用負擔之依據：民事訴訟法第78條。經查本件訴訟費
    用為原告繳納的第一審裁判費1,000元。因此，本院一併確
    定原告應該負擔的訴訟費用額為1,000元。
中　　華　　民　　國　　111 　年　　4 　　月　　29　　日
                  臺灣彰化地方法院員林簡易庭
                          法  官  楊鑫忠
以上正本係照原本作成。
如對本判決不服提起上訴，應於送達後20日內，向本院提出上訴
狀並表明上訴理由(須按對造人數附繕本) 。
中　　華　　民　　國　　111 　年　　4 　　月　　29　　日
                          書記官  張清秀
附表：

編號 發票日（民國） 票面金額（新臺幣） 提示日（即退票日） 支票號碼 1 98年1月17日 50,000元 98年1月17日 AW0000000